【裁判字號】    90,交聲,293
【裁判日期】    901228
【裁判案由】    違反道路交通管理處罰條例聲明異議
【裁判全文】
臺灣臺北地方法院交通事件裁定                 九十年度交聲字第二九三號
    異議人即
    受處分人  甲○○
右列受處分人因違反道路交通管理處罰條例案件，對於臺北市交通事件裁決所中華民
國九十年三月二十六日所為之處分 (原處分案號：北市裁三字第裁二二-Ｚ0000
0000號)聲明異議，本院裁定如左：
        主      文
異議駁回。
        理      由
一、按汽 (機)車已領有號牌而未懸掛或不依指定位置懸掛者，處汽 (機)車所有人新
    臺幣三千六百元以上七千二百元以下 (銀元一千二百元以上二千四百元以下) 罰
    鍰並吊銷牌照，修正前「道路交通管理處罰條例」第十二條第一項第七款及第二
    項定有處罰明文 (按「道路交通管理處罰條例」第十二條第一項第七款業於九十
    年一月十七日總統令修正公布，僅刪除銀元罰鍰之處罰規定並自同年六月一日起
    施行，惟因交通違規裁罰案件之性質，係道路交通主管機關本於職權就個別交通
    違規行為所為裁罰之決定而對外直接發生法律效果之單方行政行為，按實體從舊
    程序從新原則，本件仍應適用行為時即修正前之「道路交通管理處罰條例」第十
    二條第一項第七款規定，行政法院五十六年度判字第八十一號判例參照)。
二、本件受處分人即異議人甲○○於九十年三月四日下午三時五十五分許，搭乘由其
    配偶乙○○所駕駛，為其所有之已領有車牌「ＡＶ-０００二」但未懸掛之自用
    小客車，途經國道三號甲公路一點三公里處，為國道公路警察局第六警察隊執勤
    員警鄧永立攔停制止，以其有違反行為時「道路交通管理處罰條例」第十二條第
    一項第七款規定之行為而掣單當場舉發。嗣受處分人依規定於應到案日期前向原
    處分機關提出申訴，原處分機關請舉發單位調查結果，仍認受處分人有前揭違規
    行為，原處分機關乃於九十年三月二十六日依行為時「道路交通管理處罰條例」
    第十二條第一項第七款規定從輕裁處新臺幣三千六百元罰鍰並吊銷牌照之處分。
三、訊據受處分人固不否認其與配偶乙○○駕駛該輛已領有號牌「ＡＶ-０００二」
    但未懸掛之自用小客車，於前揭時地為警攔停之事實，惟辯稱略以其係於當日前
    往木柵指南宮遊玩，前方車牌疑遭其他車輛撞擊掉落，惟因當日適逢假日附近無
    店家可維修，遂將該掉落之牌照放置車內擋風玻璃與駕駛台間云云。經查：舉發
    員警鄧永立證稱：當日係在國三甲線西向台北連絡道上面巡邏，ＡＶ-０００二
    號自小客車只有後車牌，沒有前車牌，我們就開車過去將他攔下，攔下後才發現
    他的車牌是放置在擋風玻璃與儀表板之間，我們依規定舉發，而當時受處分人表
    示係剛掉下，但經伊當場勘查保險桿上原來懸掛車牌之地方已經沾滿灰塵，我們
    很難採信受處分人之說詞，因此仍然開單舉發等語。是受處分人辯稱係剛掉落等
    語，誠屬可疑。又受處分人係領有駕駛執照之駕駛人，其就「道路交通安全規則
    」第八條前段規定「汽 (機)車牌照」包括號牌、行車執照，為行車之許可憑證
    ，由汽 (機)車所有人向公路監理機關申請登記」及第十一條第一項第三款「機
    器腳踏車號牌每車一面，應正面懸掛於車輛後端之明顯適當位置」等規定，本應
    知之甚稔。是本件受處分人駕車為警查獲前，既已知悉該面號牌掉落，且縱如受
    處分人所言係查獲當日掉落，依查獲當時係下午三時五十五分許並非深夜時分，
    受處分人應有充分之時間修理，然受處分人不思此途，卻仍將該車駛上道路。本
    件受處分人違規事證明確，所辯無非係卸責之詞，不足採信。從而原處分機關依
    行為時「道路交通管理處罰條例」第十二條第一項第七款及第二項規定從輕裁處
    新臺幣三千六百元罰鍰並吊銷牌照，核無不當。本件聲明異議為無理由，應予駁
    回。
四、據上論斷，應依道路交通案件處理辦法第十九條，裁定如主文。
中      華      民      國     九十     年    十二    月        廿八    日
                          臺灣臺北地方法院交通法庭
                                          法  官  劉  嶽  承
右正本證明與原本無異。
如不服本裁定，應於裁定送達後五日內向本院提出抗告狀。
                                          書記官  江  虹  儀
中      華      民      國    九十     年     十二     月    二十八    日


司法院資訊處製作；財團法人民間司法改革基金會備份。
